臺灣高雄地方法院刑事判決　　　　　　　94年度易緝字第87號
公　訴　人　臺灣高雄地方法院檢察署檢察官
被　　　告　甲○○
上列被告因毒品危害防制條例案件，經檢察官提起公訴（93年度
毒偵字第1771號），暨移送併辦（94年度毒偵字第7487號），嗣
被告就被訴事實為有罪之陳述，並聽取當事人之意見後，本院合
議庭裁定改依簡式審判程序進行審判程序，並判決如下：
    主  文
甲○○連續施用第二級毒品，累犯，處有期徒刑陸月，如易科罰
金，以佰元折算壹日。
    事  實
一、甲○○前於民國88年間因施用毒品案件，經本院裁定送觀察
    、勒戒後，認無繼續施用之傾向，於88年9 月15日執行完畢
    釋放，復於89年間因施用毒品案件，經本院裁定送觀察、勒
    戒後，認有繼續施用之傾向，經本院裁定令入戒治處所施以
    強制戒治，於90年1 月9 日執行完畢。詎甲○○仍不知悔改
    ，明知甲基安非他命係毒品危害防制條例第2 條第2 項第2
    款所明定之第二級毒品，不得持有、施用，竟於前開強制戒
    治執行完畢後，5 年內復基於施用第二級毒品甲基安非他命
    之概括犯意，自92年9 月22日下午某時許起至94年9 月21日
    下午某時許止，在高雄市○○街三巷45之4 號5 樓友人陳靖
    雯住處，以吸食器燒烤之方式，約每3 、4 個星期施用1 次
    之頻率，連續施用第二級毒品甲基安非他命多次。嗣分別於
    92年9 月23日在高雄地方法院檢察署執行定期採集尿液檢體
    送驗時，及94年8 月6 日15時30分許，在上址陳靖雯住處查
    獲，經其同意採集尿液送驗後，始知上情。
二、案經臺灣高雄地方法院檢察署檢察官自動檢舉偵查起訴及高
    雄市政府警察局三民第二分局報請併辦。
    理  由
壹、程序方面：
一、按除被告所犯為死刑、無期徒刑、最輕本刑為3 年以上有期
    徒刑之罪或高等法院管轄第一審案件者外，於法院行準備程
    序進行中，被告先就被訴事實為有罪之陳述時，審判長得告
    知被告簡式審判程序之旨，並聽取當事人、代理人、辯護人
    及輔佐人之意見後，裁定進行簡式審判程序；又簡式審判程
    序之證據調查，不受刑事訴訟法第159 條第1 項、第161 條
    之2 、第161 條之3 、第163 條之2 及第164 條至第170 條
    規定之限制，刑事訴訟法第273 條之1 第1 項、第273條之2
    分別定有明文。
二、查本件被告甲○○所犯為死刑、無期徒刑、最輕本刑為3 年
    以上有期徒刑以外之罪，且非高等法院管轄第一審之案件，
    其於本院審理中就前揭被訴事實為有罪之陳述，經審判長告
    知簡式審判程序之旨，並聽取公訴人及被告之意見後，本院
    認無不得或不宜改依簡式審判程序進行之處，爰依前揭規定
    ，經本院合議庭裁定進行簡式審判程序，核先敘明。
貳、實體方面：
一、上揭事實，業據被告甲○○於本院審理中坦承不諱，且被告
    於92年9 月23日及94年8 月6 日分別採集尿液，各送請長榮
    大學及高雄市立凱旋醫院均初步以酵素免疫法（ＥＩＡ）篩
    檢，再以氣相層析質譜法（ＧＣ/ ＭＳ）確認結果，均呈甲
    基安非他命陽性反應等情，此有長榮大學毒物研究中心92年
    10月6 日報告（檢體編號：00000000號）及高雄市立凱旋醫
    院94年8 月15日濫用藥物尿液檢驗報告（嫌犯尿液採證檢驗
    代碼：Ｈ－271 號）各1 紙在卷可憑，以此雙重檢驗方法作
    藥物及其代謝產物之定性及定量分析，當無偽陽性反應可能
    ，其檢驗結果自屬可採，核與被告自白相符，堪予採為論罪
    之依據。
二、被告前因施用毒品案件，經本院裁定送觀察、勒戒後，認無
    繼續施用之傾向，於88年9 月15日執行完畢釋放，復於89年
    間因施用毒品案件，經本院裁定送觀察、勒戒後，認有繼續
    施用之傾向，經本院裁定令入戒治處所施以強制戒治，於90
    年1 月9 日執行完畢，此有臺灣高雄地方法院檢察署刑案資
    料查註紀錄表及臺灣高等法院被告前案紀錄表各1 份在卷足
    按，被告於強制戒治執行完畢釋放後，5 年內復再犯本案施
    用第二級毒品犯行，本案事證明確，犯行至堪認定。
三、按連續犯罪行為，遇法律有變更，其一部涉及舊法，一部涉
    及新法時，即應逕依最後行為時之法律處斷，無所謂行為後
    法律變更之可言，而無適用刑法第2 條第1 項之餘地。查被
    告自93年1 月9 日毒品危害防制條例修正施行前，即92年9
    月22日下午某時點起開始施用第二級毒品甲基安非他命，施
    用至94年9 月21下午某時止，其犯罪行為已連續至毒品危害
    防制條例修正施行以後，自應適用新修正毒品危害防制條例
    予以處罰。又按甲基安非他命為毒品危害防制條例第2 條第
    2 項第2 款所明定之第二級毒品。犯毒品危害防制條例第10
    條第2 項施用第二級毒品之罪者，檢察官應聲請法院裁定令
    被告入勒戒處所觀察、勒戒，經觀察、勒戒後，認有繼續施
    用毒品傾向者，檢察官應聲請法院裁定令入戒治處所強制戒
    治，強制戒治執行完畢釋放後5 年內再犯第10條之罪，檢察
    官應依法追訴，此觀諸毒品危害防制條例第20條第1 項、第
    2 項、第23條第2 項前段規定自明。是核被告所為，係犯同
    條例第10條第2 項施用第二級毒品罪。被告持有第二級毒品
    甲基安非他命後進而施用，持有之低度行為各為施用之高度
    行為所吸收，均不另論持有第二級毒品之罪。被告先後多次
    施用第二級毒品甲基安非他命之犯行，時間緊接，方法相同
    ，觸犯構成要件相同之罪名，顯係基於概括犯意為之，應依
    連續犯規定論以一罪，並依法加重其刑。查被告前於因違反
    毒品危害防制條例案件，經本院分別以89年訴字第139 號及
    89年度鳳簡字第631 號判處有期徒刑1 年6 月及4 月確定，
    應執行有期徒刑1 年9 月，於92年4 月17日縮短刑期假釋出
    監，於93年3 月18日假釋期滿未經撤銷假釋，視為執行完畢
    ，且被告本件犯行係經臺灣高雄地方法院檢察署檢察官於93
    年4 月9 日分案偵查，而於93年6 月29日起訴，故此部分犯
    行檢察官顯非在假釋期滿前對外公布偵查終結，有卷附臺灣
    高雄地方法院檢察署93年度毒偵字第1771號偵查卷、起訴書
    及臺灣高等法院被告前案紀錄表1 份可按，而被告本件自92
    年9 月22日至94年9 月21日所為之施用第二級毒品犯行係出
    於概括之犯意所為，應依連續犯處斷，已如前述，而其連續
    行為之終了，又在其受有期徒刑之執行完畢5 年以內再犯，
    仍屬累犯，依法加重其刑，並遞加之。爰審酌被告有多次施
    用毒品前科，經法院判刑確定，有臺灣高等法院被告前案紀
    錄表1 紙在卷可佐，素行不佳，而又因施用毒品，經觀察、
    勒戒及強制戒治，仍未能徹底戒絕毒品，再犯本案施用第二
    級毒品犯行，且其施用第二級毒品期間長達2 年之久，顯見
    其無戒毒悔改之意，惟念其施用毒品乃自戕一己之身體健康
    ，尚未對他人造成危害，且犯後坦承犯行，態度尚佳等一切
    情狀，量處如主文所示之刑，並諭知易科罰金之折算標準。
四、公訴人雖僅就被告92年9 月23日回溯24小時內之某時，施用
    第二級毒品之犯行起訴，而併案部分就被告92年間起至94年
    8 月6 日17時25分採尿時間回溯24小時內之某時止，連續施
    用第二級毒品之犯行予以併案，而被告於本院審理中則自承
    係自92年9 月22日下午某時許起至94年9 月21日下午某時許
    止，期間以每3 、4 個星期1 次之頻率，連續施用第二級毒
    品甲基安非他命，與前揭起訴部分之犯行，時間重疊及緊接
    ，方法相同，顯係基於概括之犯意所為，有連續犯之裁判上
    一罪關係，均為起訴效力所及，本院自得併予審理，附此敘
    明。
據上論斷，應依刑事訴訟法第273 條之1 、299 條第1 項前段，
毒品危害防制條例第10條第2 項，刑法第11條、第56條、第41條
第1 項前段、第47條，罰金罰鍰提高標準條例第2 條，判決如主
文。
本案經檢察官廖華君到庭執行職務。
中　　華　　民　　國　　94　　年　　12　　月　　30　　日
                  刑事第十五庭審判長  法　官 唐照明
                                      法  官 呂憲雄
                                      法  官 陳筱蓉
以上正本證明與原本無異。
如不服本判決，應於收受送達後10日內向本院提出上訴書狀。
中　　華　　民　　國　　94　　年　　12　　月　　30　　日
　　　　　　　　　　　　　　　　　    書記官 梁瑜玲
附錄本案論罪科刑法條全文：
毒品危害防制條例第10條
施用第一級毒品者，處六月以上五年以下有期徒刑。
施用第二級毒品者，處三年以下有期徒刑。
